臺灣高等法院刑事判決　　　　　　　　　　　　　九十二年度上易字第三六五三號
　　上　訴　人
　　即　被　告　甲○○
右上訴人因違反商標法案件，不服臺灣臺北地方法院九十二年度易字第九三九號，中
華民國九十二年十一月二十六日第一審判決（被告就被訴事實為有罪之陳述，經裁定
行簡式審判程序，起訴案號：臺灣臺北地方法院檢察署九十二年度偵字第四四九五號
及移送併案審理：臺灣板橋地方法院檢察署九十二年度偵字第一二０二九號、第一二
一六五號），提起上訴，本院判決如左：
    主  文
原判決撤銷。
甲○○連續明知為未得商標權人同意，於同一商品，使用相同之註冊商標之商品而販
賣，處有期徒刑拾月。扣案如附表二所示之仿冒商標商品均沒收。
      事  實
一、甲○○前於民國（以下同）九十一年間因違反商標法案件，經台灣板橋地方法院
    三重簡易庭於九十一年八月二日以九十一年度重簡字第八二二號判處拘役三十日
    ，如易科罰金以三百元折算一日，於同年十月三十日易科罰金執行完畢，猶不知
    悔改，明知如附表一（含商標註冊證）所示之商標圖樣，分別係瑞士商香奈兒股
    份有限公司、英商奧佛雷旦喜股份有限公司、義大利商固喜歡固喜公司、盧森堡
    商普瑞得公司、英商布拜里公司、德商萬寶龍文具有限公司、荷商佳得國際公司
    、法商路易威登馬爾悌耶公司及義大利商芬蒂艾德有限公司向我國經濟部中央標
    準局（於八十八年一月二十六日改制為智慧財產局）申請註冊，並使用如附表一
    所示指定商品之商標專用權，現仍於商標專用期間及延展專用期間內，非得商標
　　權人同意或授權不得使用，竟基於販賣仿冒商標商品之概括犯意，明知真實姓名
　　年籍不詳綽號「小楊」之成年男子所販售如附表二所示之ＧＵＣＣＩ乙○○係未
　　得附表一所示商標權人同意，於同一商品，使用相同之註冊商標之仿冒商品，自
　　九十一年十二月間起連續多次予以販入，自九十一年十二月十五日起至九十二年
　　五月十二日止，在台北市○○區○○街一之一號前（設攤）、台北縣三重市○○
　　路○段二十巷十八號（租倉庫）及台北縣永和市○○路○段與中興街口（設攤）
　　等處，以新台幣（下同）二百元至一千元不等價格，出售予不特定顧客或批發給
　　零售商牟利。嗣分別於如附表二所示之時、地，為警查獲，並扣得如附表二所示
　　之仿冒商標商品。
二、案經德商萬寶龍文具有限公司委由告訴代理人丁○○訴由臺北市政府警察局松山
    分局報請臺灣臺北地方法院檢察署檢察官偵查起訴及移送併案審理。
      理  由
一、認定犯罪事實所憑之證據及理由：
    右揭事實，迭據被告甲○○於警訊、偵查、原審及本院準備程序、審理時供承不
    諱，核與告訴代理人丁○○（代表香奈兒、奧佛雷旦喜、固喜、普瑞得、布拜里
    、萬寶龍、佳得等公司）、丙○○（代表路易威登馬爾悌耶及芬蒂公司）及戊○
    ○律師（代表路易威登馬爾悌耶及香奈兒公司）於警訊指述情節相符，並有如附
    表一所示商標圖樣之商標註冊證及現場蒐證相片在卷可參，而扣案如附表二所示
    仿冒商標商品之材質粗糙、車工、色澤、造型、結構與內部標示均屬偽劣與真品
    迥異等情，此有丁○○、宋曉嵐、丙○○及戊○○出具之鑑定意見書在卷可參，
    被告於本院九十三年一月八日準備程序中並表示同意告訴代理人於警訊中之指述
    及出具之鑑定意見書作為證據使用，足徵被告自白與事實相符，堪予採信。是本
    件事證明確，被告犯行洵堪認定。
二、論罪：
（一）商標法在被告行為後，於九十二年四月二十九日經立法院三讀通過，同年五月
      二十八日總統令修正公佈，自公佈日起六個月後即九十二年十一月二十八日施
      行，原商標法第六十三條「明知為前條商品而販賣、意圖販賣而陳列、輸出或
      輸入者，處一年以下有期徒刑、拘役或科或併科新臺幣五萬元以下罰金。」，
      條次變更為第八十二條，修正為「明知為前條商品而販賣、意圖販賣而陳列、
      輸出或輸入者，處一年以下有期徒刑、拘役或科或併科新臺幣五萬元以下罰金
      。」，法定本刑均同，比較新舊法並無有利不利之問題，爰依裁判時新修正之
      商標法第八十二條處斷。
（二）核被告甲○○所為，係犯修正後商標法第八十二條之明知仿冒商標商品而販賣
      罪。其陳列之低度行為業為販賣之高度行為所吸收，不另論罪。又公訴人起訴
      之事實雖未敘及被告如附表二編號二、三所示之販賣仿冒商標商品犯行（即臺
      灣板橋地方法院檢察署九十二年度偵字第一二０二九號、第一二一六五號併案
      審理事實），然該部分事實與公訴人起訴之事實既具有連續犯之裁判上一罪關
      係，應為起訴效力所及，且經原審及本院於審理時當庭告知被告知悉此部分犯
      罪事實及罪名，自得一併審究。被告先後多次販賣仿冒商標商品犯行，時間緊
      接，犯罪構成要件相同，顯係基於概括犯意為之，應依刑法第五十六條連續犯
      規定論以一罪，並加重其刑。
三、撤銷改判及科刑理由：
    原審予以論罪科刑，固非無見，惟：商標法在被告行為後，於九十二年四月二十
    九日經立法院三讀通過，同年五月二十八日總統令修正公佈，自公佈日起六個月
    後即九十二年十一月二十八日施行，原審未及比較新舊法而為適用，容有未洽。
    被告上訴意旨以其因經濟壓力很大，有三個小孩及父母要養活，原審量刑過重等
    語，指摘原判決不當，惟被告先因販賣仿冒商標商品，經台灣板橋地方法院三重
    簡易庭判處拘役三十日，甫易科罰金執行完畢，猶不知悔改，繼續設攤兜售仿冒
    商品為警查獲後，竟變本加厲租用倉庫擺放上千件仿冒商標商品，批發給零售商
    牟利，經警持搜索票破獲查扣該批仿冒商標商品後，仍至永和市○○路與中興路
    口設攤販售仿冒商品等情，顯無悔悟之意，且歷次累計所查扣仿冒商標商品無論
    在種類或數量規模，遠大於一般街頭零星販售仿冒商品業者，其破壞商品交易秩
    序，損害真正商品所表彰之商譽及品質甚鉅，且累及我國國際名聲，情節非輕，
    量刑原不宜輕縱，上訴請求減輕核無理由，應予駁回。爰審酌被告雖坦認犯行不
    諱，惟其行徑不容姑息、犯後態度及上開情狀，量處如主文第二項所示之刑。
四、沒收：
    扣案如附表二所示之仿冒商標商品，依修正後商標法第八十三條規定均宣告沒收
    之。
五、適用法律：
據上論斷，應依刑事訴訟法第三百六十九條第一項前段、第三百六十四條、第二百九
十九條第一項前段，修正後商標法第八十一條、第八十三條，刑法第十一條前段、第
二條第一項前段、第五十六條，判決如主文。
本案經檢察官呂丁旺到庭執行職務。
中　　　華　　　民　　　國　　九十三　　年　　　一　　　月　　三十　　　日
                              臺灣高等法院刑事第十庭
                                  審判長法  官  溫　耀　源
                                        法  官　吳      燦
                                        法  官　邱　同　印
右正本證明與原本無異。
不得上訴。
          　　　　　　　　　　　　　　　書記官　莊　昭　樹
中　　　華　　　民　　　國　　九十三　　年　　　一　　　月　　 三十 　　日
附錄：本案論罪科刑法條全文
修正前商標法第六十二條
明知為前條商品而販賣、意圖販賣而陳列、輸出或輸入者，處一年以下有期徒刑、拘
役或科或併科新臺幣五萬元以下罰金。
第 62 條  意圖欺騙他人，有左列情事之一者，處三年以下有期徒刑、拘役或科或併
          科新臺幣二十萬元以下罰金：
          一　於同一商品或類似商品，使用相同或近似於他人註冊商標之圖樣者。
          二　於有關同一商品或類似商品之廣告、標帖、說明書、價目表或其他文
          　　書，附加相同或近似於他人註冊商標圖樣而陳列或散布者。
修正前商標法第六十三條
第 63 條  明知為前條商品而販賣、意圖販賣而陳列、輸出或輸入者，處一年以下有
          期徒刑、拘役或科或併科新臺幣五萬元以下罰金。
修正前商標法第六十四條
第 64 條  犯前二條之罪所製造、販賣、陳列、輸出或輸入之商品不問屬於犯人與否
          ，沒收之。
修正後商標法
第 81 條    未得商標權人或團體商標權人同意，有下列情形之一者，處三年以下有期
            徒刑、拘役或科或併科新臺幣二十萬元以下罰金：
            一　於同一商品或服務，使用相同之註冊商標或團體商標者。
            二　於類似之商品或服務，使用相同之註冊商標或團體商標，有致相關消
            　　費者混淆誤認之虞者。
            三　於同一或類似之商品或服務，使用近似於其註冊商標或團體商標之商
            　　標，有致相關消費者混淆誤認之虞者。
第 82 條    明知為前條商品而販賣、意圖販賣而陳列、輸出或輸入者，處一年以下有
            期徒刑、拘役或科或併科新臺幣五萬元以下罰金。
第 83 條    犯前二條之罪所製造、販賣、陳列、輸出或輸入之商品，或所提供於服務
            使用之物品或文書，不問屬於犯人與否，沒收之。
